【裁判字號】    92,台上,4806
【裁判日期】    920904
【裁判案由】    違反毒品危害防制條例
【裁判全文】
最高法院刑事判決                              九十二年度台上字第四八０六號
    上  訴  人  甲○○
右上訴人因違反毒品危害防制條例案件，不服台灣高等法院台中分院中華民國九十年
三月八日第二審判決（八十九年度上訴字第二二一一號，起訴案號：台灣台中地方法
院檢察署八十九年度偵字第一０九四四號），提起上訴，本院判決如左：
    主  文
上訴駁回。
    理  由
一、販賣第二級毒品部分：
按刑事訴訟法第三百七十七條規定，上訴於第三審法院，非以判決違背法令為理由，
不得為之。是提起第三審上訴，應以原判決違背法令為理由，係屬法定要件。如果上
訴理由狀並未依據卷內訴訟資料，具體指摘原判決不適用何種法則或如何適用不當，
或所指摘原判決違法情事，顯與法律規定得為第三審上訴理由之違法情形，不相適合
時，均應認其上訴為違背法律上之程式，予以駁回。本件原判決認定上訴人甲○○基
於販賣第二級毒品安非他命圖利之概括犯意。於民國八十九年六月中旬某日，及同月
二十日，在台中市○○○路九三號六樓王廣平租屋處，連續販賣安非他命予盧滄堯二
次，價款各為新台幣（下同）一千元及五百元。同月二十八日下午五時三十分許，上
訴人與姚明安、盧滄堯搭乘林建修所駕駛小客車，前往王廣平前開租住處樓下時，上
訴人囑林建修、盧滄堯至台中市○○路二八六號七樓之三上訴人租住處，拿取咖啡色
皮包一只，再回王廣平租住處會合。旋林建修、盧滄堯攜帶上訴人之咖啡色皮包至王
廣平租屋處時，為警於該皮包內查獲上訴人所有供販賣所用之安非他命十三包（合計
淨重二十一點九二公克），及其所有供販賣安非他命所用之電子磅秤一個，暨供預備
分裝安非他命販賣使用之塑膠袋四包（共三百二十五個）等物等情。因而撤銷第一審
關於販賣第二級毒品部分之判決，改判論處上訴人連續販賣第二級毒品（累犯）罪刑
。已敘明上開事實，業據證人盧滄堯、王廣平於警詢及偵查中證稱綦詳。復據證人林
建修、姚明安於警詢時證述：被警查扣之安非他命十三包、電子磅秤一個、分裝塑膠
袋四包等物，係上訴人所有，而置於上訴人所有咖啡色皮包內等情。且有前開安非他
命十三包、電子磅秤一個、分裝塑膠袋四包等物扣案可佐。又扣案之十三包結晶體，
經送法務部調查局檢驗結果，認定確屬安非他命無訛，有該局檢驗通知書附卷可稽。
事證明確，為其所憑之證據及認定之理由。並以證人即承辦警員吳大森結證稱：盧滄
堯警詢時係於自由意識下而為陳述，並未遭刑求等情。且由卷附之台灣台中看守所檢
送盧滄堯於八十九年六月二十九日入所之健康檢查表暨內外傷紀錄表影本以觀，其上
並未記載盧滄堯有遭刑求情事。足見盧滄堯警詢時未遭刑求，盧滄堯於審理中翻異前
詞，改稱其於警詢時遭刑求云云，為事後迴護上訴人之詞，委無足採。又上訴人否認
有販賣安非他命予盧滄堯犯行，辯稱：伊交給盧滄堯之安非他命，係請盧滄堯施用，
並未販賣安非他命予盧滄堯。盧滄堯於警詢時有遭刑求。伊並未叫林建修、盧滄堯至
其租住處拿取皮包，系爭扣案之物品非伊所有等情，係屬卸責之詞，不足採信，亦於
理由內詳予指駁及說明。核其所為論斷，與卷內資料相符，從形式觀察，並無認定事
實不依證據或有何採證違背經驗法則、論理法則等違法情形存在。本件上訴人就販賣
第二級毒品之上訴意旨略以：上訴人未曾販賣安非他命予盧滄堯。盧滄堯於警詢時遭
刑求，所為陳述不得採為上訴人有罪之證據。乃原審未詳予調查究明，即採取盧滄堯
、王廣平於警詢、偵查中，及吳大森於審理中所為不利於上訴人之供述，認上訴人有
本件犯行，要有未合等情。惟由上所述，原判決已說明其就案內所有證據，本於調查
所得心證，分別定其取捨，而憑以認定上訴人有前開連續販賣安非他命予盧滄堯圖利
之依據及理由。至上訴人販賣安非他命予盧滄堯，係完全出於己意所為，自難以王廣
平向警方舉發其犯行，而影響其犯罪之成立。上訴人就販賣第二級毒品之上訴意旨乃
徒就原判決明確論斷之事項，或原審採證認事之職權行使，及不影響判決本旨之枝節
問題，任意指摘，自與法律規定得為第三審上訴理由之違法情形，不相適合。其此部
分上訴違背法律上之程式，應予駁回。
二、持有第一級毒品部分：
按刑事訴訟法第三百七十六條所列各罪之案件，經第二審判決者，不得上訴於第三審
法院，法有明文。本件上訴人持有第一級毒品部分，原審係依毒品危害防制條例第十
一條第一項論處罪刑，核屬刑事訴訟法第三百七十六條第一款之案件。依首開說明，
既經第二審判決，自不得上訴於第三審法院，上訴人竟復就之提起上訴，顯為法所不
許。其此部分上訴為不合法，應予駁回。
據上論結，應依刑事訴訟法第三百九十五條前段，判決如主文。
中      華      民      國    九十二    年      九      月      四      日
                              最高法院刑事第六庭
                                  審判長法官  吳  雄  銘
                                        法官  池  啟  明
                                        法官  石  木  欽
                                        法官  郭  毓  洲
                                        法官  吳  三  龍
      右正本證明與原本無異
                                              書  記  官
中      華      民      國    九十二    年      九      月      八      日


司法院資訊處製作；財團法人民間司法改革基金會備份。
